# 求助陈版： CIF 海运费收入确认时点

提问人：a2285000 时间：2023-02-09 20:59:36
陈版：公司采用CIF模式，海运费应作为单项履约义务，那这块海运费的收入确认时点是在到港时点再确认吗？

回答人：chenyiwei
首先要考虑：就该项单项履约义务，本企业是代理人还是主要责任人？
如果是代理人的，则一般理解属于提供代理服务，在货物发运时可以一并确认该项收入。
如果是主要责任人的，则运输服务满足“客户在企业履约的同时即取得并消耗企业履约所带来的经济利益”的条件，理论上应在运输过程中逐步确认收入。如不可行的，应在货物运抵目的地时确认。